臺灣臺中地方法院刑事判決　　　　　　　　　　　　九十一年度易字第一八九六號
　　公　訴　人　臺灣臺中地方法院檢察署檢察官
　　被　　　告　甲○○
右列被告因毒品危害防制條例案件，經檢察官提起公訴（九十一年度毒偵字第一０二
三號），本院判決如左：
    主  文
甲○○施用第二級毒品，累犯，處有期徒刑陸月，如易科罰金，以佰元折算壹日。
    事  實
一、甲○○曾因施用第二級毒品案件，經本院裁定送觀察、勒戒後，認無繼續  用毒
    品之傾向，經臺灣臺中地方法院檢察署檢察官於民國八十七年十一月十七日，以
    八十七年度偵字第二四二五四號為不起訴處分確定。復於八十八年間因施用第二
    級毒品案件，經本院裁定送強制戒治（八十九年五月三十日執行期滿），並由臺
    灣臺中地方法院檢察署檢察官提起公訴，經本院判處有期徒刑四月，於八十八年
    九月五日確定；另犯竊盜罪，經本院判處有期徒刑四月，於八十八年十月十八日
    確定，嗣本院裁定前開二罪合併定應執行刑為有期徒刑六月確定，於八十九年十
    一月五日執行完畢。另又於九十年間因施用第二級毒品案件，經本院裁定送強制
    戒治，並由臺灣臺中地方法院檢察署檢察官提起公訴，經本院於九十年十月三十
    一日以九十年易字第三二七九號判處有期徒刑六月確定。詎甲○○仍不知悔改，
    復於九十一年三月一日十九時四十五分許往前回溯三日內某時，在不詳地點，以
    不詳方法，施用第二級毒品安非他命一次，為警於九十一年三月一日十九時三十
    分許，在其位於臺中縣龍井鄉○○村○○路二一五巷二弄四號住處查獲，經警採
    集其尿液送檢驗結果，呈甲基安非他命陽性反應，而查悉上情。
二、案經臺中縣警察局烏日分局報請臺灣臺中地方法院檢察署檢察官偵查起訴。
    理  由
一、訊據被告甲○○矢口否認右揭犯行，辯稱：自前案判決後即未再施用安非他命云
    云。惟查，被告於九十一年三月一日十九時四十五分許為警採集之尿液，經送檢
    驗結果，呈甲基安非他命陽性反應，有臺中縣警察局烏日分局委託鑑驗尿液編號
    與真實姓名對照表、臺中縣衛生局檢驗尿水報告書各一紙在卷可稽。再按施用毒
    品者，其劑量之百分之八十於八小時內自尿中排出，二十四小時後剩餘量之百分
    之九十再行排出，七十二小時後仍有微量排出，而因人體體質不同，其排出時間
    亦會有差異，尤其成癮者（抗藥性強）其於吸食一百二十小時內所採之尿液，配
    合較具公信力之儀器（如氣相層析質譜儀）仍可能被檢測出等情，業經憲兵司令
    部八十年三月廿五日（八０）鑑驗字第０九九九號函釋在案。是被告應於前述九
    十一年三月一日十九時四十五分採尿前七十二小時內某時，有施用安非他命之犯
    行。又被告曾因施用第二級毒品案件，經本院裁定送觀察、勒戒後，認無繼續施
    用毒品之傾向，經臺灣臺中地方法院檢察署檢察官於八十七年十一月十七日，以
    八十七年度偵字第二四二五四號為不起訴處分確定；復於八十八年間因施用第二
    級毒品案件，經本院裁定送強制戒治（八十九年五月三十日執行期滿），並由臺
    灣臺中地方法院檢察署檢察官提起公訴，經本院判處有期徒刑四月，於八十八年
    九月五日確定；另又於九十年間因施用第二級毒品案件，經本院裁定送強制戒治
    ，並由臺灣臺中地方法院檢察署檢察官提起公訴，經本院於九十年十月三十一日
    以九十年易字第三二七九號判處有期徒刑六月確定，有臺灣高等法院被告全國前
    案紀錄表一份在卷可憑，本件事證甚為明確，被告之犯行堪以認定。
二、核被告甲○○所為，係犯毒品危害防制條例第十條第二項之施用第二級毒品罪，
    其施用前持有第二級毒品安非他命之低度行為，應為施用之高度行為所吸收，不
    另論罪。被告曾因施用第二級毒品案件，經本院判處有期徒刑四月，於八十八年
    九月五日確定；另犯竊盜罪，經本院判處有期徒刑四月，於八十八年十月十八日
    確定，嗣本院裁定前開二罪合併定應執行刑為有期徒刑六月確定，於八十九年十
    一月五日執行完畢，此有臺灣高等法院被告全國前案紀錄表一份在卷可稽，其於
    五年以內再犯本件有期徒刑以上之罪，為累犯，應依刑法第四十七條之規定加重
    其刑。爰審酌被告前因施用毒品犯行，經觀察、勒戒、強制戒治，並經檢察官不
    起訴處分及本院判處罪刑後，猶故態復萌，再施用第二級毒品不輟，無視於毒品
    對於自身健康之戕害及國家對於杜絕毒品犯罪之禁令，然諒之施用毒品者均有相
    當程度之生理成癮性及心理依賴性，其犯罪心態與一般刑事犯罪之本質並不相同
    ，容應以「病人」之角度為考量，並側重適當之醫學治療及心理矯治為宜，量刑
    不宜過重等一切情狀，量處如主文所示之刑，並諭知易科罰金之折算標準。
據上論斷，應依刑事訴訟法第二百九十九條第一項前段，毒品危害防制條例第十條第
二項、第二十條第三項，刑法第十一條前段、第四十七條，罰金罰鍰提高標準條例第
二條，判決如主文。
中      華      民      國      九十一      年      九      月    十    日
                                        法  官  陳  慧  珊
右正本證明與原本無異。
如不服本判決，應於送達後十日內向本院提出上訴狀（須附繕本），上訴於臺灣高等
法院臺中分院。
                                        書記官
中      華      民      國      九十一      年      九      月    十    日
【附錄論罪科刑法條】
毒品危害防制條例第十條第二項：
施用第二級毒品者，處三年以下有期徒刑。
